---
output: github_document
---

```{r, include = FALSE}
knitr::opts_chunk$set(
  collapse = TRUE,
  comment = "#>",
  fig.path = "man/figures/README-",
  out.width = "100%"
)
```

# aopint 🍺

Pacotinho pra agilizar a vida da galera do AOP. As funções dele só funcionam se você estiver em um projeto um nível abaixo da sua pasta `git_seunome`. Por exemplo, as funções funcionam se eu estiver no projeto `git_daniel/aopcoisas`, e não funcionam se eu estiver em um projeto no meu `Meus Documentos`.

## Instalação

```{r, eval = FALSE}
install.packages("aopint", repos = "https://dhersz.r-universe.dev")

# ou
remotes::install_github("dhersz/aopint")
```

## Funções

- `atualizar_renviron()` - atualiza o seu `~/.Renviron` pra que ele contenha as chaves das APIs usadas no projeto.

```{r, eval = FALSE}
atualizar_renviron()

# depois de reiniciar o R você pode por exemplo pegar o valor de uma chave da
# API do Google Maps fácil fácil
chave <- Sys.getenv("GOOGLE1")
```

- `adicionar_chaves()`, `remover_chaves()` - adiciona ou remove chaves em um arquivo pra que elas possam depois ser adicionados ao seu `~/.Renviron`.

```{r, eval = FALSE}
adicionar_chaves(CHAVE_ESPECIAL = "valor_secreto")
atualizar_renviron()

# depois de reiniciar o R, você pode pegar o valor dela
Sys.getenv("CHAVE_ESPECIAL")
#> [1] "valor_secreto"

remover_chaves("CHAVE_ESPECIAL")
atualizar_renviron()

# depois de reiniciar o R
Sys.getenv("CHAVE_ESPECIAL")
#> [1] ""
```

